---
title: "SKDE Intervju"
output: 
  flexdashboard::flex_dashboard:
    #orientation: row
    #vertical_layout: fill
runtime: shiny
---

```{r setup, include=FALSE}
library(flexdashboard)
library(ggplot2)
library(shiny)
library(scales)
df <- read.csv("/Users/klevjer/R Projects/skde-intervju-reinnleggelse/data/processed/Processeddata.csv")
dfread <- read.csv("/Users/klevjer/R Projects/skde-intervju-reinnleggelse/data/processed/ReAddata.csv")
dfpaired <- read.csv("/Users/klevjer/R Projects/skde-intervju-reinnleggelse/data/processed/PairedSummary.csv")[,-1]
```

Meta
====================================================================================================

## Column {data-width="830"}

#### <b>Oppgave og oppgavetolkning</b>

Se vedlagte datasett «Eksempeldata.csv» fra Norsk intensivregister.
Presenter kvalitetsindikatoren «Reinnleggelse».

  - Hva er med, og hva er ikke?
  
  - Hva er vektlagt (og ikke)?

Visualiser, tolk og forklar den slik at en ikke-medisiner kan lese og forstå presentasjonen.

  - Hvem er publikum?

Du står helt fritt i hvilke verktøy du vil benytte til visualisering/presentasjon.

  - Hva er setting for presentasjonen?

#### <b>Presentasjonen</b>

  - Proof of Concept (visuelt, stats, innhold, engasjerende)
  
  - Meta introduksjon: Ren presentasjon
  
  - Ingen/lite meta kommentarer underveis
  
  - Ingen kode
  
  - Ingen forklaring av prosess
  
#### <b>Prosjekt (GitHub)</b>

  - Workflow, kommentarer, kode, etc.
  
  - github.com/klvr/skde-intervju-reinnleggelse / QR ->
  
  - No judgement!
  

## Column {data-width="170"}
```{r}
output$qr <- renderImage({
    list(src = "/Users/klevjer/R Projects/skde-intervju-reinnleggelse/www/qr.jpg", width = "90%")
  }, deleteFile = F)
tabPanel(title = "GitHub",
         imageOutput("qr")
         )
```

Norsk Intensivregister
====================================================================================================
#### Basert på [Norsk intensivregister - Årsrapport for 2018 med plan for forbedringstiltak v1.1](https://www.helse-bergen.no/4a967b/siteassets/seksjon/intensivregister/documents/arsrapporter/arsrapporter-i-nir/nir-arsrapport-2018.pdf)

#### <b>Intensivmedisin</b>

  - Spesialisert overvåkning og behandling av pasienter med truende eller manifisert akutt svikt i en eller flere vitale organfunksjoner.

  - Stor variasjon, heterogenitet, og behandler alle aldersgrupper og med et vidt spekter av sykdommer, 
  medisinske tilstander og skader.

  - Preget av høy dødlighet, høy ressursbruk, avansert medisinsk-teknisk utstyr, og spesialutdannet personell.
  
  - Liten grad av utarbeidede standarer og etablerte retningslinjer for intensivmedisinsk behandling.
  
  - Stor varisjon i organisering ved forskjellige instutisjoner. Dermed også stor variasjon av pasienttilfang og profil.
  
#### <b>Norsk intensivregister (NIR)</b>
    
  - Stiftet 1998 av Norsk anestesiologisk forening (NAF).
  
  - Register bygget på opplysninger om pasienter behandlet ved norske intensivavdelinger.

  - Kartlegge kapasiteter, deretter mer generelt om norsk intensivmedisin.
  
  - NIR er estimert til 97% overensstemmelse med lokale opplysninger, og har 82% dekning på
instutisjonsnivå.

#### <b>Hvem fanger NIR opp?</b>
Følgende pasientopphold registreres i NIR:

- Pasienter som ligger på intensiv/overvåkning i mer enn 24 timer.

- Pasienter som dør på intensiv/overvåkning.

- Pasienter som har fått mekanisk pustestøtte.

- Pasienter som har blitt overført til annen ressurs-/intensivavdeling.

- Pasienter som har fått kontinuerlig vasoaktiv infusjon over 6 timer, med invasiv blodtrykksmåling.

#### <b>Kvalitetsindikatorer</b>

Hvordan undersøke, og forbedre, et så krevende og heterogent arbeidsfelt?

  - Strukturindikatorer
  
  - Prosessindikatorer
  
  - Resultatindikatorer
  
#### <b>Resultatindikatorer</b>

  - Median respiratortid (<2,5 døgn)
  
  - Standardisert mortalitetsratio (SMR; <0,7 [etter ikke-justert alvorlighetsskåre])
  
  - <b>Reinnlegging til intensiv i løpet av 72 timer (<4% av opphold)</b>

Nøkkeltall
====================================================================================================
```{r}
selectInput("hospital", label = "Sykehus:",
            choices = c(c("Alle",sort(unique(df$SykehusNavn)))), selected = "Alle")
```

Row
----------------------------------------------------------------------------------------------------
### Sykehus

```{r}
renderValueBox({
  if(input$hospital=="Alle"){
    articles <- length(unique(df[,14]))
    farge <- "primary"
    } else {
    articles <- input$hospital
    farge <- "grey"
      }
valueBox(articles, icon = "ion-ios-medkit", color = farge)})
```

### Pasienter

```{r}
renderValueBox({
  if(input$hospital=="Alle"){
    articles <- length(unique(df[,2]))
    } else {
    articles <- length(unique(df[df$SykehusNavn==input$hospital,2]))
      }
valueBox(articles, icon = "ion-ios-body")})
```

### Median alder

```{r}
renderValueBox({
  if(input$hospital=="Alle"){
    articles <- median(df[,9], na.rm = TRUE)
    } else {
    articles <- median(df[df$SykehusNavn==input$hospital,9], na.rm = TRUE)
      }
valueBox(articles, icon = "ion-ios-glasses-outline")})
```

### Innleggelser

```{r}
renderValueBox({
   if(input$hospital=="Alle"){
    articles <- nrow(df[,])
    } else {
    articles <- nrow(df[df$SykehusNavn==input$hospital,])
      }
valueBox(articles, icon = "ion-android-clipboard")})
```

### Reinnleggelser

```{r}
renderValueBox({
   if(input$hospital=="Alle"){
    articles <- sum(df[,5])
    } else {
    articles <- sum(df[df$SykehusNavn==input$hospital,5])
      }
valueBox(articles, icon = "ion-android-refresh", color = "#D55E00")})
```

Column
----------------------------------------------------------------------------------------------------

### Median døgn innlagt

```{r}
renderValueBox({
if(input$hospital=="Alle"){
    articles <- median(df[,8], na.rm = TRUE)
    } else {
    articles <- median(df[df$SykehusNavn==input$hospital,8], na.rm = TRUE)
      }
valueBox(articles, icon = "ion-android-alarm-clock")})
```

### Respiratorstøtte

```{r}
renderValueBox({
if(input$hospital=="Alle"){
    articles <- round(mean(df[,3])*100)
    } else {
    articles <- round(mean(df[df$SykehusNavn==input$hospital,3])*100)
      }
valueBox(paste(articles, "%"), icon = "ion-android-settings")})
```

### Median døgn på respirator

```{r}
renderValueBox({
if(input$hospital=="Alle"){
    articles <- median(df[df[,10]>0,10], na.rm = TRUE)
    } else {
      inter <- df[df$SykehusNavn==input$hospital,]
    articles <- median(inter[inter[,10]>0,10], na.rm = TRUE)
      }
valueBox(articles, icon = "ion-android-settings")})
```

### Utskrevet i live

```{r}
renderValueBox({
if(input$hospital=="Alle"){
    articles <- round(((nrow(df[,])-sum(df[,12]))/nrow(df[,]))*100)
    } else {
    articles <- round(((nrow(df[df$SykehusNavn==input$hospital,])-sum(df[df$SykehusNavn==input$hospital,12]))/nrow(df[df$SykehusNavn==input$hospital,]))*100)
      }
valueBox(paste(articles, "%"), icon = "ion-checkmark-circled")})
```

### Døde under oppholdet

```{r}
renderValueBox({
if(input$hospital=="Alle"){
    articles <- 100-round(((nrow(df[,])-sum(df[,12]))/nrow(df[,]))*100)
    } else {
    articles <- 100-round(((nrow(df[df$SykehusNavn==input$hospital,])-sum(df[df$SykehusNavn==input$hospital,12]))/nrow(df[df$SykehusNavn==input$hospital,]))*100)
      }
valueBox(paste(articles, "%"), icon = "ion-android-cancel")})
```

Overordnet
====================================================================================================

## Column {data-width="650"}

### Årsak til innleggelse

```{r}
dfBar <- NULL
for (i in sort(unique(df[,6]))) {
  bar <- c(i, sum(df[,6]==i))
  dfBar <- rbind(dfBar, bar)
}
dfBar <- as.data.frame(dfBar)
dfBar[,1] <- c("Respiratorisk svikt", "Sirk./kardiovaskulær svikt", "Gastroenterologisk svikt",
               "Nevrologisk svikt", "Sepsis", "Skade/traume", "Metabolsk/intoksikasjon",
               "Hematologisk svikt", "Nyresvikt", "Postoperativt", "Annet")
ggplot(dfBar, aes(x=V1, y = V2, fill=V1)) +
  geom_bar(stat = "identity") +
  ggtitle("10000 Innleggelser") + 
  xlab(element_blank()) +
  ylab(element_blank()) +
  labs(fill="Årsak") +
  geom_text(aes(label = V2), size = 3) +
  theme_minimal() +
  theme(axis.text.x = element_blank())
```

## Column {data-width="420"}

### Type innleggelse

```{r}
dfPie <- NULL
for (i in sort(unique(df[,11]))) {
  pie <- c(i, sum(df[,11]==i))
  dfPie <- rbind(dfPie, pie)
}
dfPie <- as.data.frame(dfPie)
dfPie[,1] <- c("Planlagt", "Akutt medisinsk", "Akutt kirurgisk")
ggplot(dfPie, aes(x="", y = V2, fill=V1)) +
  geom_col(color= "black") +
  geom_text(aes(label = V2), position = position_stack(vjust = 0.5)) +
  coord_polar(theta = "y") +
  guides(fill = guide_legend(title = "")) +
  theme_void() +
  theme(legend.position = "bottom")
```

### Lengde på opphold

```{r}
lengde <- df[,c(1,8)]
lengde$DaysAdmitted <- ceiling(lengde$DaysAdmitted)
for (i in 1:nrow(lengde)) {
  if (lengde[i,2]>13) {
    lengde[i,2] <- 14
  } else if (lengde[i,2]>6) {
    lengde[i,2] <- 7
  } else if (lengde[i,2]==0) {
    lengde[i,2] <- 1  
    }
}
lengde$DaysAdmitted <- as.factor(lengde$DaysAdmitted)
ggplot(lengde, aes(x = DaysAdmitted)) +
  geom_bar(fill = "#CC79A7") +
  ylab(label = "Antall innleggelser") +
  xlab(label = "Dager innlagt") +
  scale_x_discrete(labels=c("0-1", "1-2", "2-3", "3-4", "4-5", "5-6", "7-14", "14+")) +
  scale_y_continuous() +
  theme_classic()
```

### Gjentakende innleggelser 1261 pasienter

```{r}
# 7020 patients with one stay
multStay <- df[df$Nstays>1,c(1,23)]
NStay <- NULL
for(i in 2:11) {
  inter <- cbind(i, ((sum(multStay$Nstays==i))/i))
  NStay <- rbind(NStay, inter)
}
NStay[NStay[,1]==6,2] <- sum(NStay[NStay[,1]>5,2])
NStay <- as.data.frame(NStay[!(NStay[,1]>6),])
NStay$Prosent <- (NStay[,2] / sum(NStay[,2]))
colnames(NStay) <- c("Lengde", "Antall", "Prosent")
NStay$Lengde <- as.factor(NStay$Lengde)
ggplot(NStay, aes(x = Lengde, y = Prosent)) +
  geom_bar(stat = "identity", fill = "#D55E00") +
  geom_text(aes(label = Antall), size = 4, colour = "black") +
  scale_y_continuous(labels = percent) +
  ylab(element_blank()) +
  xlab(label = "Antall innleggelser") +
  scale_x_discrete(labels=c("2","3","4","5","6+")) +
  labs(title = "7020 pasienter hadde kun en innleggelse") +
  theme_minimal()
```

Reinnleggelse: Intro
====================================================================================================

#### Basert på [Norsk intensivregister - Årsrapport for 2018 med plan for forbedringstiltak v1.1](https://www.helse-bergen.no/4a967b/siteassets/seksjon/intensivregister/documents/arsrapporter/arsrapporter-i-nir/nir-arsrapport-2018.pdf)

#### <b>Reinnleggelse</b>

  - 'Resultatindikator' (sammen med SMR og respiratortid).

  - Pasient reinnlagt til en intensivavdeling i løpet av 72 timer etter utskriving.

#### <b>Problematisk?</b>

  - Ny, uforutsett, komplikasjon eller sykdom.

  - For tidlig utskrivelse (ikke postklar).

  - Målsetning <4% av alle opphold, og brukes også på instutisjonsnivå.

#### <b>Meta</b>

  - Flere innleggelser er merket som reinnleggelse, uten at PatientRegistryID (pasienter) har en tilhørende orginal innleggelse. Antar dette er et resultat av kutt i datasett. 
  
  - 280 reinnleggelser, fordelt på 258 unike pasienter. Hvor 17 bare har den ene innleggelsen. 4 har flere innleggelser, men ingen nære nok i tid for å kvalifisere. Og 237 pasienter har innleggelser som kan kobles (564 koblede innleggelser totalt på disse).
  
  - Ytterligere 5 hadde ikke naturlig koblede innleggelser -> 232 hvor readmission kan undersøkes opp mot orginale admission.
  
  - Enkelte "merkligheter", f.eks. "2090FB01-69F4-E7A95B" ble skrevet ut etter ny innleggelse (og ikke registrert som reinnleggelse).
  
  - Restriktiv fremgangsmåte.
  
  - Ikke kjønn, alder, instutisjon, komplett data.
  
  - Ukjent syntetisk tilstand.


Reinnleggelse: Oversikt
====================================================================================================
```{r}
select <- c("Alle",1)
names(select) <- c("Alle","Reinnleggelse")
selectInput("read", label = "Reinnleggelse:",
            choices = c(select), selected = "Alle")
```

Row
----------------------------------------------------------------------------------------------------
### Pasienter

```{r}
renderValueBox({
  if(input$read=="Alle"){
    articles <- length(unique(df[,2]))
    } else {
    articles <- length(unique(df[df$ReAdmitted==input$read,2]))
      }
valueBox(articles, icon = "ion-ios-body")})
```

### Median alder

```{r}
renderValueBox({
  if(input$read=="Alle"){
    articles <- median(df[,9], na.rm = TRUE)
    } else {
    articles <- median(df[df$ReAdmitted==input$read,9], na.rm = TRUE)
      }
valueBox(articles, icon = "ion-ios-glasses-outline")})
```

### Innleggelser

```{r}
renderValueBox({
   if(input$read=="Alle"){
    articles <- nrow(df[,])
    } else {
    articles <- nrow(df[df$ReAdmitted==input$read,])
      }
valueBox(articles, icon = "ion-android-clipboard")})
```

### Median døgn innlagt

```{r}
renderValueBox({
if(input$read=="Alle"){
    articles <- median(df[,8], na.rm = TRUE)
    } else {
    articles <- median(df[df$ReAdmitted==input$read,8], na.rm = TRUE)
      }
valueBox(articles, icon = "ion-android-alarm-clock")})
```

Column
----------------------------------------------------------------------------------------------------

### Respiratorstøtte

```{r}
renderValueBox({
if(input$read=="Alle"){
    articles <- round(mean(df[,3])*100)
    } else {
    articles <- round(mean(df[df$ReAdmitted==input$read,3])*100)
      }
valueBox(paste(articles, "%"), icon = "ion-android-settings")})
```

### Median døgn på respirator

```{r}
renderValueBox({
if(input$read=="Alle"){
    articles <- median(df[df[,10]>0,10], na.rm = TRUE)
    } else {
      inter <- df[df$ReAdmitted==input$read,]
    articles <- median(inter[inter[,10]>0,10], na.rm = TRUE)
      }
valueBox(articles, icon = "ion-android-settings")})
```

### Utskrevet i live

```{r}
renderValueBox({
if(input$read=="Alle"){
    articles <- round(((nrow(df[,])-sum(df[,12]))/nrow(df[,]))*100)
    } else {
    articles <- round(((nrow(df[df$ReAdmitted==input$read,])-sum(df[df$ReAdmitted==input$read,12]))/nrow(df[df$ReAdmitted==input$read,]))*100)
      }
valueBox(paste(articles, "%"), icon = "ion-checkmark-circled")})
```

### SAPS2

```{r}
renderValueBox({
if(input$read=="Alle"){
    articles <- median(df[,13], na.rm = TRUE)
    } else {
    articles <- median(df[df$ReAdmitted==input$read,13], na.rm = TRUE)
      }
valueBox(paste(articles), icon = "ion-android-cancel", color = "#D55E00")})
```

Reinnleggelse: Kjennetegn
====================================================================================================
```{r}
dfone <- df[df$Nstays==1,c(6,8,13,3,12)]
dfred <- dfpaired[,c(2,4,11,6,10)]
colnames(dfred)<-colnames(dfone)
```


Row {.tabset}
----------------------------------------------------------------------------------------------------

### Årsak til innleggelse

```{r}
dfoneBar <- NULL
for (i in sort(unique(dfone[,1]))) {
  bar <- c(i, sum(dfone[,1]==i))
  dfoneBar <- rbind(dfoneBar, bar)
}
dfoneBar <- as.data.frame(dfoneBar)
dfoneBar[,1] <- c("Respiratorisk svikt", "Sirk./kardiovaskulær svikt", "Gastroenterologisk svikt",
               "Nevrologisk svikt", "Sepsis", "Skade/traume", "Metabolsk/intoksikasjon",
               "Hematologisk svikt", "Nyresvikt", "Postoperativt", "Annet")
ggplot(dfoneBar, aes(x=V1, y = V2, fill=V1)) +
  geom_bar(stat = "identity") +
  xlab(element_blank()) +
  ylab(element_blank()) +
  labs(fill="Årsak") +
  geom_text(aes(label = V2), size = 3) +
  theme_minimal() +
  labs(title = "7020 pasienter med kun en innleggelse") +
  theme(axis.text.x = element_blank())
```

### Dager innlagt

```{r}
lengde <- dfone[,c(1,2)]
lengde$DaysAdmitted <- ceiling(lengde$DaysAdmitted)
for (i in 1:nrow(lengde)) {
  if (lengde[i,2]>13) {
    lengde[i,2] <- 14
  } else if (lengde[i,2]>6) {
    lengde[i,2] <- 7
  } else if (lengde[i,2]==0) {
    lengde[i,2] <- 1  
    }
}
lengde$DaysAdmitted <- as.factor(lengde$DaysAdmitted)
ggplot(lengde, aes(x = DaysAdmitted)) +
  geom_bar(fill = "#CC79A7") +
  ylab(label = "Antall innleggelser") +
  xlab(label = "Dager innlagt") +
  scale_x_discrete(labels=c("0-1", "1-2", "2-3", "3-4", "4-5", "5-6", "7-14", "14+")) +
  scale_y_continuous() +
  labs(title = "7020 pasienter med kun en innleggelse") +
  theme_classic()
```

### SAPS2 Skåre

```{r}
saps <- as.data.frame(cbind(1:nrow(dfone), dfone[,3]))
colnames(saps) <- c("V1", "SAPS2")
saps <- saps[!is.na(saps$SAPS2),]
ggplot(saps, aes(x = SAPS2)) +
  geom_histogram(color= "black",fill = "#D55E00", binwidth = 5) +
  xlim(0,100) +
  geom_vline(aes(xintercept=median(saps$SAPS2))) +
  xlab(element_blank()) +
  ylab(element_blank()) +
  labs(title = "7020 pasienter med kun en innleggelse", subtitle = "n = 6789") +
  theme_minimal()
```

### Respirator

```{r}
dfPie <- NULL
for (i in sort(unique(dfone[,4]))) {
  pie <- c(i, sum(dfone[,4]==i))
  dfPie <- rbind(dfPie, pie)
}
dfPie <- as.data.frame(dfPie)
dfPie[,1] <- c("Uten", "På respirator")
ggplot(dfPie, aes(x="", y = V2, fill=V1)) +
  geom_col(color= "black") +
  geom_text(aes(label = V2), position = position_stack(vjust = 0.5)) +
  coord_polar(theta = "y") +
  guides(fill = guide_legend(title = "")) +
  theme_void() +
  labs(title = "7020 pasienter med kun en innleggelse") +
  theme(legend.position = "bottom")
```

### Overlevelse

```{r}
dfPie <- NULL
for (i in sort(unique(dfone[,5]))) {
  pie <- c(i, sum(dfone[,5]==i))
  dfPie <- rbind(dfPie, pie)
}
dfPie <- as.data.frame(dfPie)
dfPie[,1] <- c("I livet", "Døde")
ggplot(dfPie, aes(x="", y = V2, fill=V1)) +
  geom_col(color= "black") +
  geom_text(aes(label = V2), position = position_stack(vjust = 0.5)) +
  coord_polar(theta = "y") +
  guides(fill = guide_legend(title = "")) +
  theme_void() +
  labs(title = "7020 pasienter med kun en innleggelse") +
  theme(legend.position = "bottom")
```


Row {.tabset}
----------------------------------------------------------------------------------------------------

### Årsak til innleggelse

```{r}
dfredBar <- NULL
for (i in sort(unique(dfred[,1]))) {
  bar <- c(i, sum(dfred[,1]==i))
  dfredBar <- rbind(dfredBar, bar)
}
dfredBar <- as.data.frame(dfredBar)
dfredBar[,1] <- c("Respiratorisk svikt", "Sirk./kardiovaskulær svikt", "Gastroenterologisk svikt",
               "Nevrologisk svikt", "Sepsis", "Skade/traume", "Metabolsk/intoksikasjon",
               "Hematologisk svikt", "Nyresvikt", "Postoperativt", "Annet")
ggplot(dfredBar, aes(x=V1, y = V2, fill=V1)) +
  geom_bar(stat = "identity") +
  xlab(element_blank()) +
  ylab(element_blank()) +
  labs(fill="Årsak") +
  geom_text(aes(label = V2), size = 3) +
  theme_minimal() +
  labs(title = "232 pasienter med reinnleggelse") +
  theme(axis.text.x = element_blank())
```

### Dager innlagt

```{r}
lengde <- dfred[,c(1,2)]
lengde$DaysAdmitted <- ceiling(lengde$DaysAdmitted)
for (i in 1:nrow(lengde)) {
  if (lengde[i,2]>13) {
    lengde[i,2] <- 14
  } else if (lengde[i,2]>6) {
    lengde[i,2] <- 7
  } else if (lengde[i,2]==0) {
    lengde[i,2] <- 1  
    }
}
lengde$DaysAdmitted <- as.factor(lengde$DaysAdmitted)
ggplot(lengde, aes(x = DaysAdmitted)) +
  geom_bar(fill = "#CC79A7") +
  ylab(label = "Antall innleggelser") +
  xlab(label = "Dager innlagt") +
  scale_x_discrete(labels=c("0-1", "1-2", "2-3", "3-4", "4-5", "5-6", "7-14", "14+")) +
  scale_y_continuous() +
  labs(title = "232 pasienter med reinnleggelse") +
  theme_classic()
```

### SAPS2 Skåre

```{r}
saps <- as.data.frame(cbind(1:nrow(dfred), dfred[,3]))
colnames(saps) <- c("V1", "SAPS2")
saps <- saps[!is.na(saps$SAPS2),]
ggplot(saps, aes(x = SAPS2)) +
  geom_histogram(color= "black",fill = "#D55E00", binwidth = 5) +
  geom_vline(aes(xintercept=median(saps$SAPS2))) +
  xlim(0,100) +
  xlab(element_blank()) +
  ylab(element_blank()) +
  labs(title = "232 pasienter med reinnleggelse", subtitle = "n = 231") +
  theme_minimal()
```

### Respirator

```{r}
dfPie <- NULL
for (i in sort(unique(dfred[,4]))) {
  pie <- c(i, sum(dfred[,4]==i))
  dfPie <- rbind(dfPie, pie)
}
dfPie <- as.data.frame(dfPie)
dfPie[,1] <- c("Uten", "På respirator")
ggplot(dfPie, aes(x="", y = V2, fill=V1)) +
  geom_col(color= "black") +
  geom_text(aes(label = V2), position = position_stack(vjust = 0.5)) +
  coord_polar(theta = "y") +
  guides(fill = guide_legend(title = "")) +
  theme_void() +
  labs(title = "232 pasienter med reinnleggelse") +
  theme(legend.position = "bottom")
```

### Overlevelse

```{r}
dfPie <- NULL
for (i in sort(unique(dfred[,5]))) {
  pie <- c(i, sum(dfred[,5]==i))
  dfPie <- rbind(dfPie, pie)
}
dfPie <- as.data.frame(dfPie)
dfPie[,1] <- c("I livet", "Døde")
ggplot(dfPie, aes(x="", y = V2, fill=V1)) +
  geom_col(color= "black") +
  geom_text(aes(label = V2), position = position_stack(vjust = 0.5)) +
  coord_polar(theta = "y") +
  guides(fill = guide_legend(title = "")) +
  theme_void() +
  labs(title = "232 pasienter med reinnleggelse") +
  theme(legend.position = "bottom")
```



Kvalitetsvariabel
====================================================================================================

#### <b>Intensivavdelinger</b>

  - Stor variasjon, heterogenitet, med et vidt spekter av sykdommer, medisinske tilstander og skader.

  - Preget av høy dødlighet, høy ressursbruk, avansert medisinsk-teknisk utstyr, og spesialutdannet personell.
  
  - Liten grad av utarbeidede standarer og etablerte retningslinjer.
  
#### <b>Reinleggelse</b>

  - Pasient reinnlagt til en intensivavdeling i løpet av 72 timer etter utskriving.

  - Ny, uforutsett, komplikasjon eller sykdom.

  - For tidlig utskrivelse (ikke postklar).
  
#### <b>Kvalitetsvariabel med støy</b>

  - Det uforutsette
  
  - Det systematiske
  
#### <b>Hva fanger den ikke?</b>


